# 递延所得税资产的问题

提问人：15609766966 时间：2020-01-01 09:10:18
您好，陈版主，新年快乐，麻烦请教个问题，谢谢了，事情是这样的，我们公司大股东要转让股权，先行一部转让了金融资产，年末的时候转让金融资产的方案已经基本确认，问题就来了，审计方要求与金融资产减值形成的递延所得税资产，全部转入递延所得税费用，不在从递延所得税再往应交税费还原(相当于递延所得税资产直接进损益了)，如果这样的话可能影响下一步的股权换让，因为潜在受让方一看账面上都没有原来那笔递延所得税资产的痕迹，肯定会让股权价值受影响，因为这部分价值已经作价进了股权的评估价值，谢谢，

回答人：chenyiwei
递延所得税资产原本就是一项“虚”资产，是所得税会计在资产负债表观下的产物，会计准则对递延所得税资产的转销问题的规定是清楚的，在导致暂时性差异的资产在会计和税务上都终止确认时，可抵扣暂时性差异也就不存在，递延所得税资产当然要转销。
股权价值是多方面因素共同影响的结果，交易价格更是取决于双方的谈判，账面以历史成本计量的资产和负债会对其有影响，但往往不是决定性的。